Inventaris van de kopieën der Doop-, Trouw- en Begraafboeken (DTB) van Pijnacker
Nationaal Archief, Den Haag
DTB kopie Zuid-Holland; Pijnacker
DTB Pijnacker
0 0
GEDTBZH117
??? meter; ??? inventarisnummers
Gescande fotokopieën van normale geschreven en gedrukte teksten. De Nederlandstalige stukken van vóór ca. 1700 zijn geschreven in het gotische cursiefschrift, met name in de oud-Hollandse klerkencursief.
Nationaal Archief, Den Haag
Nederduits gereformeerde gemeente te Pijnacker
Rooms-katholieke parochie te Pijnacker
Ambachtsbestuur ("gerecht", "burgemeesters", "Wet", "schepenen", "commissarissen", gequalificeerden) van Pijnacker
Burgerlijke Stand van de gemeente Pijnacker
De doopregisters bevatten naast de doopdatum de volledige namen van de ouders en de voornaam van het gedoopte kind. Daarnaast worden soms ook de doopgetuigen en / of peetouders genoemd. De trouwregisters bevatten naast de datum van (onder)trouw de namen van bruidegom en bruid. Daarnaast treft men dikwijls aanvullende gegevens aan, zoals plaats van herkomst, woonadres, de vermelding dat de persoon weduwnaar of weduwe is en eventueel de naam van de vorige partner. Wanneer de partners uit verschillende plaatsen afkomstig zijn of elders trouwen, vindt men ook gegevens omtrent afgegeven attestaties van de huwelijksafkondigingen. De begraafregisters bevatten op datum van aangifte de naam van de begraven persoon. In enkele gevallen wordt ook de datum van overlijden gegeven. Bij (minderjarige) kinderen wordt meestal de naam van de vader vermeld; bij vrouwen en weduwen soms de naam van de echtgenoot. Aanvullende gegevens over de begraafplaats en het luiden van de klok komen zelden voor.
Archiefvorming
Geschiedenis van het archiefbeheer
De verwerving van het archief
3.04
Aanwijzingen voor de gebruiker
Openbaarheidsbeperkingen
Volledig openbaar
De collectie is een duplicaat van een archief in eigen beheer.
Materiële beperkingen
Aanvraaginstructie
Van de documenten die in deze archiefinventaris zijn beschreven, kunnen de originelen niet geraadpleegd worden. Deze zijn overgedragen aan het gemeentebestuur van de gemeente vanwaar ze afkomstig zijn, ter opneming en bewaring in de gemeentelijke archiefbewaarplaats.
Verwant materiaal
Beschikbaarheid van kopieën
Beschrijving van de series en archiefbestanddelen
- PIJNACKER (DTB)
  Originelen berusten bij het GA Delft
  - ALGEMEEN, A.
    - GEREFORMEERD, a.
      - Doopboeken., 1612-1812.; 1-5.II
        - 1612-1640 juli 22., 1
          De chronologische volgorde wordt onderbroken na 1628 augustus 5, waar enkele inschrijvingen betreffende februari 1612 zijn ingevoegd.
        - 1640 augustus 26-1686 januari 6., 2
        - 1686 januari 6-1785., 3.I-3.III
          - 1686-1734., 3.I
          - 1735-1761., 3.II
          - 1762-1785., 3.III
        - 1786 april 19-1812 februari 9., 4.I-4.II
          - 1786-1797., 4.I
          - 1798-1812., 4.II
        - 1792 augustus 12-1812 februari 9., 5.I-5.II
          - 1792-1799., 5.I
          - 1800-1812., 5.II
      - Trouwboeken., 1669-1811.; 6-8
        - 1669 september 8-1785., 6.I-6.II
          - 1669-1727., 6.I
          - 1728-1785., 6.II
        - 1786 januari 17-1811 mei 26., 7
        - 1793 april 5-1811 mei 27., 8
      - Registers van incasso betreffende grafrechten., 1725-1811.; 9.I-12.III
        Tevens jaarrekeningen.
        - 1725 januari 23-1749., 9.I-9.II
          - 1725-1737., 9.I
          - 1738-1749., 9.II
        - 1750 januari 17-1759 november 28., 10
        - 1763 april 28-1784., 11.I-11.IV
          - 1763-1767., 11.I
          - 1768-1773., 11.II
          - 1774-1779., 11.III
          - 1780-1784., 11.IV
        - 1785-1811., 12
        - 1785-1792., 12.I
        - 1793-1801., 12.II
        - 1802-1811., 12.III
      - Staten en verantwoordingen van incasso betreffende grafrechten., 1727-1793.; 13.I-15.III
        - 1727, 1730-1732, 1735, 1737-1741, 1743-1745, 1747-1756., 13.I-13.III
          - 1727-1739., 13.I
          - 1740-1749., 13.II
          - 1750-1756., 13.III
        - 1760-1771., 14.I-14.II
          - 1760-1765., 14.I
          - 1766-1771., 14.II
        - 1772-1793., 15.I-15.III
          - 1772-1777., 15.I
          - 1778-1784., 15.II
          - 1785-1793., 15.III
        - Begraaflijst d.d. 1760., 15A
    - ROOMS-KATHOLIEK, b.
      - Doopboek., 1710-1812.; 16.I-16.III
        Alfabetisch gesytematiseerd.
        - A-H., 16.I
        - I-R., 16.II
        - S-Z., 16.III
    - GERECHT, c.
      - Trouwinschrijvingen., 1652-1693, 1721.; 16A
        Fotokopie uit Rechterlijk Archief Pijnakker, nrs. 1-4.
      - Trouwboek., 1721 augustus 31-1810 april 1.; 17.I-17.III
        - 1721-1764., 17.I
        - 1765-1799., 17.II
        - 1800-1810., 17.III
      - 1809 januari 23-1811 mei 26.Trouwakten., 18
      - Ondertrouwboeken., 1760-1811.; 18A-B
        - 1760-1805., 18A
        - 1760-1795., 18A.I
        - 1796-1805., 18A.II
      - 1806-1811., 18B
    - GEQUALIFICEERDEN, d.
      - Register van overlijdensaangiften, 1806-1808., ---
        In Gaarder nr. 5.
  - Ruijven, B.
    - GERECHT, a.
      - Huwelijksaangiften, attestaties betreffende huwelijksproclamaties etc.., 1682, 1687, 1689, 1788, 1808.; 19
      - Trouwinschrijvingen en verzoeken om huwelijksproclamaties., 1675-1808 mei.; 19A
        Fotokopie uit Rechterlijk Archief Ruijven, nrs. 1-4.
    - GEQUALIFICEERDEN, b.
      - Overlijdensregister, minuut., 1807, 1808, 1810,.; 20